sk-SK: Náradie > Palivo > Petrolej: Čistý petrolej; Farbený petrolej
ru: Оборудование и технические изделия > Топливо > Керосин: Прозрачный керосин; Окрашенный керосин
en: Hardware > Fuel > Kerosene: Clear Kerosene; Dyed Kerosene
ro-RO: Feronerie > Combustibil > Kerosen: Kerosen transparent; Kerosen colorat
fr: Quincaillerie > Carburant > Kérosène: Kérosène clair; Kérosène teinté
hu: Hardver > Üzemanyag > Kerozin: Tiszta kerozin; Festett kerozin
tr: Hırdavat > Yakıt > Kerosen: Saf Kerosen; Boyalı Kerosen
pt-BR: Ferragens > Combustível > Querosene: Querosene puro; Querosene tingido
vi: Phần cứng > Nhiên liệu > Dầu hỏa: Dầu hỏa không màu; Dầu hỏa có màu
zh-TW: 硬體 > 燃料 > 煤油: 乾淨煤油; 染色煤油
ja: DIY用品 > 燃料 > 灯油: 透明な灯油; 着色灯油
hr-HR: Željezarija > Gorivo > Kerozin: Prozirni kerozin; Obojeni kerozin
th: ฮาร์ดแวร์ > เชื้อเพลิง > น้ำมันก๊าด: น้ำมันก๊าดแบบใส; น้ำมันก๊าดแบบย้อมสี
da: Isenkram > Brændstof > Petroleum: Klar petroleum; Farvet petroleum
ko: 철물 > 연료 > 케러신: 무색 등유; 착색 등유
it: Articoli di ferramenta > Carburante > Cherosene: Cherosene non tinto; Cherosene tinto
de: Heimwerkerbedarf > Treibstoff > Petroleum: Klares Kerosin; Gefärbtes Kerosin
nl: Bouwmaterialen > Brandstof > Kerosine: Kleurloze kerosine; Gekleurde kerosine
sl-SI: Gradbena oprema > Gorivo > Kerozin: Brezbarvni kerozin; Barvani kerozin
pl: Sprzęt > Paliwo > Nafta: Nafta bezbarwna; Nafta barwiona
lt-LT: Techninė įranga > Kuras > Žibalas: Skaidrus žibalas; Dažytas žibalas
nb: Maskinvare > Drivstoff > Parafin: Klar parafin; Farget parafin
es: Bricolaje > Combustible > Queroseno: Queroseno transparente; Queroseno teñido
bg-BG: Железария > Гориво > Керосин: Прозрачен керосин; Оцветен керосин
pt-PT: Equipamento > Combustível > Querosene: Querosene transparente; Querosene de cor
zh-CN: 五金/硬件 > 燃油 > 煤油: 透明煤油; 染色煤油
sv: Metallprodukter > Bränsle > Fotogen: Klar fotogen; Färgad fotogen
fi: Rakentaminen > Polttoaine > Kerosiini: Väritön petroli; Värjätty petroli
el: Υλικά κατασκευών > Καύσιμα > Κηροζίνη: Διαυγής κηροζίνη; Χρωματισμένη κηροζίνη
cs: Kutilství a řemeslo > Palivo > Petrolej: Čistý petrolej; Barvený petrolej